【裁判字號】    89,易,210
【裁判日期】    890425
【裁判案由】    賭博
【裁判全文】
臺灣臺中地方法院刑事判決                          八十九年度易字第二一號
    公  訴  人  臺灣臺中地方法院檢察署檢察官
    被      告  戊○○
                戌○○
    右  一  人
    選任辯護人  張瓊文
右列被告等因賭博案件，經檢察官提起公訴（八十八年度偵字第四八六三號），本院
判決如左：
    主    文
戊○○共同意圖營利，聚眾賭博，處有期徒刑伍月，併科罰金萬元，有期徒刑如易
科罰金，罰金如易服勞役，均以佰元折算壹日。
戌○○共同意圖營利，聚眾賭博，處有期徒刑月，如易科罰金，以佰元折算壹日
。
麻將牌拾捌支、骰子貳拾陸粒、新台幣貳仟玖佰元、空白商業本票貳拾張，均沒
收。
    事    實
一、戊○○與戌○○共同基於意圖營利之犯意，於民國八十八年二月八日晚間某時起
    ，由戊○○提供其先前向張瑞熾（另案由檢察官偵查中）承租位於臺中市○區○○○路二三八號十二樓Ａ室（非為公眾得出入之場所）作為賭博場所，復以每日
    新臺幣（下同）二千元之代價，僱請戌○○擔任計算賭資及抽頭金之工作，並以
    其所有麻將牌及骰子為賭具，供其自己及與認識之朋友辰○○、壬○○、丁○○
    、宇○○、乙○○、玄○○、癸○○、午○○、子○○、卯○○、天○○、申○○、丑○○、宙○○、巳○○、庚○○、亥○○、寅○○、酉○○、己○○、張
    嘉源、未○○、丙○○、辛○○、甲○○、地○○等人以筒子麻將方式賭博財物
    ，約定由戊○○或其他在場之賭客輪流作莊家，賭客每次輸贏一萬元，即由戊○○抽頭三百元，以此方法圖利。嗣於同年月日凌晨一時三十分許，為警在上址當
    場查獲戊○○、戌○○二人，以及前揭在場之二十六人（另經警方以違反社會秩
    序維護法裁處），並扣得戊○○所有供賭博犯罪所用之賭具麻將牌三十八支、骰
    子二十六粒、抽頭款二千九百元、空白商業本票二十三張、非為賭資之六十九萬
    七千一百元以及劉金明所有之金錢二十三萬五千元。
二、案經臺中市警察局第二分局報請臺灣臺中地方法院檢察署檢察官偵查起訴。
    理    由
一、訊據被告戊○○固坦承有提供其所有之上開場所供他人在該處賭博之事實，惟否
    認有抽頭之行為，並辯稱：當天是第一天營業，因賭具不夠，所以請朋友徐本燃
    去買，還沒有開始營業就被警方查獲，且伊亦無僱佣其他人云云。被告戌○○亦
    矢口否認有參與賭博抽頭營利之行為，辯稱：伊當天是要去賭博，但因麻將牌少
    兩支，在等麻將牌，還沒開始賭博，伊並未受僱於戊○○云云。經查：
（一）賭客辰○○於警訊時供稱：該賭場由戊○○主持，並提供賭具、場所，每一萬
      元抽頭三百元，每次由戊○○主持，再由不特定賭客自由下注現金，今日伊輸
      了一萬五千元左右，從賭場開始伊贏了四回，戊○○抽了伊一千二百元的抽頭
      金等語；賭客壬○○於警訊時陳稱：是以四十支麻將牌賭博財物（俗稱筒仔麻
      將），是由戊○○主持的，每一萬元抽頭三百元，輸贏是以現金計算，按個人
      押注多少論輸贏，輸了三千元，共被抽頭二百元，由戊○○雇請收抽頭金之人
      收去等語；賭客丁○○於警訊時供稱：該賭場由戊○○主持，並提供賭具、場
      所、每一萬元抽頭三百元，每次由戊○○主持，再由不特定賭客自由下注現金
      ，沒有限制金額多少，採一比一方式輸贏，從賭博開始，贏了三回，戊○○從
      中抽了一千五百元的抽頭金等語；證人亥○○證稱：伊於八十八年二月九日一
      時十分許到該賭場找未○○談事情，伊到該賭場時，裡面有很多人正在賭博，
      伊即在旁觀看，伊不知如何抽頭及下注等語；證人己○○證稱：伊在賭場內觀
      看時，是戊○○作莊家供人下注，以麻將牌之筒仔下注做賭具等語；證人張嘉
      證稱：當時伊和朋友一起來，伊並未參與，伊站在旁邊看他們聚賭，他們是以
      四十支麻將賭博財，現場由戊○○作莊等語。足證被告所主持之上開賭場，已
      有被告戊○○開始作莊，並有賭客下注賭博，被告戊○○並有向賭客辰○○、
      壬○○、丁○○收取抽頭金共計二千九百元之行為，是其辯稱當天並未開始賭
      博，亦無抽取抽頭金云云，顯係事後卸責之詞。
（二）又被告戊○○有僱用被告戌○○之事實，業據被告戊○○於八十八年二月十日
      檢察官向本院聲請羈押，本院訊問時供稱：「（如何賭？）由我作莊，賭客也
      可作莊，由賭客與莊家比大小，當天是由伊作莊。」、「（戌○○在現場從事
      何事？）打算要他算賭資及抽頭金之工作，一天工資二千元。」等語，其內容
      核與證人申○○於警訊時證稱：伊於八十八年二月九日一時十五分許，與女友
      連惠汶一起進入賭場，找朋友戌○○及甲○○二人聊天，因戌○○受雇該賭場
      主人戊○○，負責清理賭桌上之賭金，並向賭客收取抽頭金，俗稱中尊，該賭
      場負責人是戊○○，有抽頭，但伊不知道抽頭金多少錢等語（見偵查卷第四十
      六頁正面）相符，其二人陳述內容並無矛盾出入之處，當可採信。又證人申○○雖於本院八十九年四月十一日審理時證稱：當天是要去賭博，但因麻將不夠
      ，所以還沒有開始賭，賭場之負責人是戊○○，因為都是他在講話，沒有看到
      其他員工，伊有看到戌○○站在戊○○旁邊聊天，沒有看到他負責清理桌上的
      賭金，伊沒有在警訊時講過這樣的話云云，惟上開賭場已經開始賭博，有如前
      述，證人申○○證稱尚未開始賭博，已令人生疑，且證人申○○於警訊時是經
      閱讀後認為無訛始簽名捺印等情，亦載明於其之警訊筆錄上，而證人申○○於
      警訊時之證詞與被告戊○○之上開供詞亦互核一致，可知其於本院之證詞，係
      出於迴護之詞，要無可採，是被告戌○○確有受雇於被告戌○○擔任計算賭資
      及抽頭金之工作。
（三）此外，復有賭具麻將牌三十八支、骰子二十六粒、抽頭金二千九百元，以及空
      白商業本票二十三張扣案可資佐證。被告戊○○雖辯稱：筒子麻將需要四十支
      牌，當時只有三十八支牌，所以還未開始賭博云云，惟被告戊○○於警訊時供
      稱：伊從八十八年二月八日開始經營該職業賭場，警方現場查扣之麻將三十八
      支，原來有四十支，但因警方臨檢時，賭客一陣混亂，致掉落二支麻將牌不見
      了等語，足見該麻將牌原係完整並係短缺，被告上開辯詞顯不可採，亦可證該
      賭場確已開始賭博。綜上所述，被告戊○○確有抽頭之事實，被告戌○○確有
      受僱計算賭金及抽頭金之工作之犯行。事證明確，被告二人之右揭犯行均堪認
      定。
二、核被告戊○○、戌○○所為，均係犯刑法第二百六十八條之意圖營利提供賭博場
    所罪及意圖營利聚眾賭博罪。又被告戊○○與戌○○就上開犯罪行為間，有犯意
    聯絡與行為分擔，均為共同正犯。爰審酌被告戊○○為賭場負責人，經營職業賭
    場，在場人數多達二十六人，並僱用被告戌○○，該賭場之規模非小，被告戌○○受僱擔任計算賭金工作，助長賭博風氣，影響社會善良風氣，二人復否認賭博
    犯行，尚無悔意，且該賭場之輸贏鉅大，犯罪情節均非輕微，惟念及被告二人均
    無前科，被告戊○○係因工作無著係為此賭博犯行，被告戌○○僅係受僱等一切
    情狀，分別量處如主文所示之刑，被告戊○○併科罰金三萬元，並均諭知被告二
    人有期徒刑易科罰金及被告戊○○罰金易服勞役之折算標準，以資懲儆。至扣案
    之麻將牌三十八支、骰子二十六粒，係當場查獲之賭博器具，應依刑法第二百六
    十六條第二項之規定宣告沒收。扣案之抽頭金二千九百元以及空白商業本票二十
    三張，係被告戊○○所有，且為因賭博犯罪所得或預備供犯罪所用之物，應依刑
    法第三十八條第一項第三款、第二款規定併予宣告沒收。另公訴人認扣案之六十
    九萬七千一百元為賭資，應併予宣告沒收云云，惟被告戊○○辯稱上開金錢為其
    先前承包工程所有之工程款，並提出十二張估價單及定作人何建岳之證明書一份
    為證，本院斟酌被告戊○○之經營賭場期間僅係一個晚上，時間非長，真正下場
    賭博者亦非多，被告戊○○此部分所辯尚符情理應與事實相符，此部分爰不為沒
    收之諭知，併予敘明。
據上論斷，應依刑事訴訟法第二百九十九條第一項前段，刑法第二十八條、第二百六
十八條、第四十一條、第四十二條第二項、第三十八條第一項第二款、第三款，罰金
罰鍰提高標準條例第一條前段、第二條，判決如主文。
本案經檢察官林蓉蓉到庭執行職務。
中      華      民      國    八十九    年      四      月    二十五    日
                              臺灣臺中地方法院刑事第四庭
                                      法  官  楊  真  明
右正本證明與原本無異。
如不服本判決，應於判決送達後十日內向本院提出上訴狀，上訴於臺灣高等法院臺中
分院( 須附繕本 )。
                                      書記官
中      華      民      國    八十九    年      四      月    二十六    日
附錄本判決論罪科刑之法條：
刑法第二百六十八條。
意圖營利，供給賭博場所或聚眾賭博者，處三年以下有期徒刑，得併科三千元以下罰
金。


司法院資訊處製作；財團法人民間司法改革基金會備份。
